臺灣高雄地方法院刑事判決　　　　 100年度審交易字第276號
聲　請　人　臺灣高雄地方法院檢察署檢察官
被　　　告　莊德財
上列被告因公共危險案件，經檢察官聲請以簡易判決處刑（100
年度撤緩偵字第82號），本院認不應以簡易判決處刑（原案號：
100年度交簡字第1357號），改依通常程序審理，判決如下：
    主  文
本件公訴不受理。
    理  由
一、原聲請簡易判決處刑意旨略以：被告莊德財於民國98年12月
    10日晚間10時許，在高雄市前鎮區某夜市內飲用高粱酒2 杯
    後，已達思考、個性行為改變之酒醉程度，不得亦不能安全
    駕駛動力交通工具，竟仍騎乘車牌號碼XNQ-673 號普通重型
    機車於同日晚間11時許離去，於翌（11）日凌晨0 時55分許
    行經高雄市○○區○○路338 號對面時，因酒精作用而注意
    力降低，不慎撞及停放該處康賀有限公司所有、為劉英略使
    用之車牌號碼PG-2193 號自用小貨車車尾，莊德財並因而人
    車倒地受傷，經警到場處理，當場測試其吐氣所含酒精成份
    高達每公升1.03毫克。因認被告涉犯刑法第185 條之3 之不
    能安全駕駛動力交通工具罪嫌等語。
二、按檢察官就簡易判決處刑之聲請，與起訴有同一之效力，法
    院於審理後認應為不受理判決之諭知者，應適用通常程序審
    判之，刑事訴訟法第451 條第3 項、第451 條之1 第4 項但
    書第3 款及第452 條已明揭其旨。次按起訴之程序違背規定
    者，法院應諭知不受理之判決，並得不經言詞辯論為之，同
    法第303 條第1 款、第307 條分別定有明文。再按被告於緩
    起訴期間內，有刑事訴訟法第253 條之3 第1 項各款情形之
    一者，檢察官得依職權或依告訴人之聲請撤銷原處分，繼續
    偵查或起訴；檢察官依刑事訴訟法第253 條之3 規定為撤銷
    緩起訴，應製作處分書敘述其處分之理由，並應以正本送達
    於告訴人、告發人、被告及辯護人；被告接受撤銷緩起訴處
    分書後，得於7 日內以書狀敘述不服之理由，經原檢察官向
    直接上級法院檢察署檢察長或檢察總長聲請再議，亦為同法
    第253 條之3 第1 項、第255 條第1 項、第2 項、第256 條
    之1 第1 項所明定。是被告經檢察官為緩起訴處分確定者，
    於緩起訴期間內，檢察官固得依職權或依告訴人之聲請撤銷
    原處分，繼續偵查或起訴，惟須符合刑事訴訟法第253 條之
    3 第1 項之事由，且須將該撤銷處分書送達被告，使被告得
    對該撤銷處分書聲請再議。檢察官尚不得於緩起訴期間內，
    在撤銷原緩起訴處分未確定前，即對同一案件（指同一被告
    之事實上同一案件）再行起訴，而使上揭撤銷緩起訴處分程
    序及被告得聲請再議之規定形同具文，故檢察官若對業經為
    緩起訴處分確定之同一案件，於緩起訴期間內，未踐行上揭
    法定撤銷緩起訴處分程序而逕行起訴，其起訴程序自屬違背
    規定，法院應依刑事訴訟法第303 條第1 款規定諭知不受理
    之判決。末按送達於應受送達人之住居所、事務所或營業所
    行之，民事訴訟法第136 條第1 項前段定有明文；又上開規
    定，依刑事訴訟法第62條之規定，於刑事訴訟準用之，合先
    敘明。
三、經查：
  (一)本件被告莊德財因公共危險犯行，經臺灣高雄地方法院檢察
    署檢察官於99年2 月22日以99年度偵字第2007號為緩起訴處
    分，其期間為1 年，且被告應於緩起訴處分確定之日起算3
    個月內履行向國庫支付新臺幣5 萬元；而該緩起訴處分經檢
    察官依職權送請再議後，由臺灣高等法院高雄分院檢察署於
    99年3 月16日以99年度上職議字第1075號為駁回再議之處分
    而確定在案等情，有前開緩起訴處分書、臺灣高等法院高雄
    分院檢察署處分書及臺灣高等法院被告前案紀錄表在卷可稽
    。惟被告嗣於上開緩起訴期間之99年8 月28日故意更犯公共
    危險罪，經本院以99年度交簡字第1905號判處有期徒刑3 月
    確定，遂為該署檢察官於100 年1 月20日以被告於緩起訴期
    間內，故意更犯有期徒刑以上之刑之罪，經檢察官聲請簡易
    判決處刑為由，以100 年度撤緩字第7 號撤銷前揭緩起訴處
    分等情，則有上開判決書、聲請簡易判決處刑書、撤銷緩起
    訴處分書及上揭前案紀錄表各1 份在卷可稽，並經本院核閱
    相關卷宗屬實，此部分事實堪以審認。
  (二)嗣上揭撤銷緩起訴處分書經送達被告陳明之居所「高雄市○
    ○區○○里○○路209 巷35號9 樓」，而於100 年2 月8 日
    由宏總生活家乙區管理委員會收受送達乙節，固有臺灣高雄
    地方法院檢察署送達證書1 紙附卷可徵。惟查，前開處分書
    漏未向被告位於「高雄市○○區○○路222 巷11弄10號之1
    」之戶籍地送達，此外並無證據足證該文書業經被告領取收
    受，即難認上開撤銷緩起訴處分已生合法送達之效力。
  (三)綜上，前揭撤銷緩起訴處分書既未合法送達於被告，被告之
    法定再議期間即無從起算，該撤銷緩起訴處分自仍處於尚未
    確定之狀態。聲請人未審酌上情，於撤銷緩起訴處分未確定
    前對被告上開犯行聲請簡易判決處刑，核與刑事訴訟法第25
    3 條之3 第1 項第3 款、第256 條之1 第1 項規定之程式不
    合，揆諸前揭說明，其起訴程式顯已違背規定，爰不經言詞
    辯論，逕為諭知不受理之判決。
據上論斷，應依刑事訴訟法第452 條、第303 條第1 款、第307
條，判決如主文。
中    華    民    國   100    年    5     月    18    日
                  刑事第三庭  審判長法  官  李東柏
                                    法  官  李爭春
                                    法  官  陳薏
以上正本證明與原本無異。
如不服本判決應於收受送達後10日內向本院提出上訴書狀，並應
敘述具體理由；如未敘述上訴理由者，應於上訴期間屆滿後20日
內向本院補提理由書（均須按他造當事人之人數附繕本）「切勿
逕送上級法院」。
中    華    民    國   100    年    5     月    18    日
                                    書記官  戴金龍